---
title: "Presentación con Beamer"
output: beamer_presentation
knit: (function(inputFile, encoding) {
  rmarkdown::render(inputFile, encoding = encoding, output_dir = "output") })
---

```{r setup, include=FALSE}
knitr::opts_chunk$set(echo = FALSE)
```

## Necesidad

Una de mis tareas pendientes era encontrar la librería que mejor se adaptará a mis necesidades. 
En distintas ocasiones probe las diferentes librerías disponibles para generar presentaciones con **Ioslides**, **Beamer**, 
**Slidy** y **Reveal**.

Recientemente en varios talleres y pláticas vi presentaciones en R y me surgio la idea de probar 
de nuevo y quiza por fin decidirme por alguno de los paquetes.

## Intención

Este documento pretende ser una demostración de las capacidades **básicas** de una presentación desarrollada en **Beamer**. No pretende determinar ni la mejor ni la peor librería,  solo conocer sus capacidades. Por lo tanto
intentare probar diferentes estructuras y ver el resultado final de las mismas.

## Que probaré

- Impresión de la salida de R
- Listas de no númeradas (esta misma)
- Listas númeradas
- Gráficos base
- Gráficos ggplot
- Gráficos interactivos

## Evaluar

Al final para tomar mi decisión considerare los siguientes puntos:

1. Facilidad de uso
2. Output obtenido
3. Estética
4. Funcionalidad
5. Velocidad al generar resultado
6. Configuración

## Salida de comandos de R

Ya que el fin último de crear las presentaciones en R es poder integrar, los resultados y gráficas dentro de la 
presentación, generemos una serie de comandos:

```{r cars, echo = TRUE}
set.seed(45)
variable.azar <- rnorm(30)
variable.azar
```

## Gráficos base

También es importante la visualización de los gráficos generados en R

```{r pressure}
plot(speed ~ dist, cars)
abline(lm(speed~dist, cars), col = 'red')
```

## Graficos ggplot2

De los gráficos que mas uso dentro de mis reportes o clases son aquellos generados en ggplot2

```{r}
library(ggplot2)
cars.regresion <- ggplot(cars, aes(speed, dist)) +
  geom_smooth(method = lm) +
  geom_point(alpha = 0.2) +
  theme_minimal()
cars.regresion
```

## GGplot2

En ocasiones necesito definir multiples plots en una sola exposición

```{r message=FALSE}
library(cowplot)

  
cars.boxplot <- ggplot(reshape2::melt(cars, value.vars = c("dist", "speed")), aes(variable, value)) +
  geom_boxplot() +
  theme_minimal()
plot_grid(cars.regresion, cars.boxplot, ncol = 2, labels = c('A','B'), align = "hv", scale = c(0.9, 0.9))
```

## Interactivo

> Dado que Beamer tiene un output en PDF no permite generar gráficos interactivos, ademas de que no tienen mucho sentido hacerlo.


## Impresiones

Con Beamer podemos tener una presentación en PDF que puede ser leída directamente en cualquier equipo y sin muchos
contratiempos. Con las limitantes que esto puede tener es un formato estandar y protable. Usando servicios WEB como 
**SlideShare** o **SpeakerDeck**, que permiten mostrar en línea las diapositivas exportadas en PDF.

Sin embargo necesita una instalación **completa** de Latex para poder generar el archivo PDF, lo que implica una
instalación de varios megas.
